臺灣橋頭地方法院刑事裁定　
111年度聲字第568號
聲  請  人  臺灣橋頭地方檢察署檢察官
受  刑  人  甲○○



上列聲請人因受刑人數罪併罰有二裁判以上，聲請定其應執行之
刑（111 年度執聲字第385號），本院裁定如下：
    主  文
甲○○犯如附表所示之罪，所處各如附表所示之刑，應執行有期徒
刑參年拾月，併科罰金新臺幣貳萬元。罰金如易服勞役，以新臺
幣壹仟元折算壹日。
    理  由
一、聲請意旨略以：受刑人甲○○因犯如附表所示之罪，先後經法
    院判決確定如附表所示之刑，應依刑法第50條、第53條及第
    51條第5款、第7款之規定，就有期徒刑、併科罰金部分分別
    定其應執行之刑，爰依刑事訴訟法第477條第1項聲請裁定等
    語。
二、按裁判確定前犯數罪者，併合處罰之；數罪併罰，有二裁判
    以上，分別宣告多數有期徒刑者，於各刑中之最長期以上，
    各刑合併之刑期以下，定其刑期，但不得逾30年；分別宣告
    多數罰金者，於各刑中之最多額以上，各刑合併之金額以下
    ，定其金額。刑法第50條第1項前段、第53條、第51條第5款
    、第7款分別定有明文。次按同一被告所犯數罪倘均為最早
    判決確定日前所犯者，即合乎定應執行刑之要件，與各罪是
    否已執行完畢無關。縱其中一罪已先執行完畢，亦不影響檢
    察官得就各罪聲請合併定其應執行刑（最高法院104年度台
    抗字第406號裁定意旨參照）。末按分屬不同案件之數罪併
    罰，倘一裁判宣告數罪之刑，曾經定其執行刑，再與其他裁
    判宣告之刑定其執行刑時，在法理上亦應同受不利益變更禁
    止原則之拘束。亦即，上述另定之執行刑，其裁量所定之刑
    期，不得較重於前定之執行刑加計後裁判宣告之刑之總和。
    同理，若併罰之數罪先前已有定應執行之刑，卻因被告另犯
    他罪之確定判決，致須再重定數應執行刑時，亦應有不利益
    變更禁止原則之適用（最高法院108年度台非字第20號判決
    參照）。
三、查受刑人因犯如附表所示各罪，經判處如附表所示之刑確定
    ，有各該刑事判決及臺灣高等法院被告前案紀錄表在卷可稽
    。經核各罪之犯罪日期與判決確定日期，屬附表編號1所示
    裁判確定前所犯之罪，檢察官向犯罪事實最後判決之法院即
    本院聲請定其應執行之刑，經核符合前開規定，應予准許。
    受刑人所犯如附表編號1、2、5、6所示之罪所處之刑為不得
    易科罰金之罪，附表編號3至4所示之罪所處之刑則為得易科
    罰金之罪，原不得合併定應執行刑，惟受刑人就上開數罪已
    請求檢察官聲請定應執行刑，有受刑人聲請書1紙在卷可稽
    ，符合刑法第50條第2項之規定，是檢察官聲請定其應執行
    之刑，本院審核認聲請為正當。惟依照前開最高法院判決意
    旨，若併罰之數罪先前已有定應執行之刑，本於不利益變更
    禁止原則，本院不得量處超過原本已定之執行刑加上餘罪宣
    告刑之刑度，亦即受刑人就附表編號1至5所示之罪已經本院
    以110年度聲字第1456號裁定合併定應執行有期徒刑2年11月
    ，復因附表編號6所示之罪而再聲請定應執行刑，是本院不
    得量處超過有期徒刑4年1月（2年11月加上附表編號6所示之
    有期徒刑1年2月），先予說明。審酌附表編號1所示之罪，
    是對未成年人性交，與其他罪質不同，且原審已經大幅度酌
    減；附表編號2至3所示之罪，則皆為竊盜罪，時間相近；附
    表編號4至5所示之罪，一為詐欺、一為幫助洗錢，罪質類似
    ，但時間間隔非短；附表編號6為非法持有可發射子彈具殺
    傷力之槍枝罪，並考量所犯各罪所反映受刑人之人格特性，
    受刑人屢犯各類刑罰，足見價值觀念偏差，末衡刑法預防需
    求及整體刑罰執行之考量等綜合因素後，本院認不宜再過度
    酌減，合併定如主文所示應執行之刑，併諭知罰金如易服勞
    役之折算標準。至附表編號1所示之罪，雖已執行完畢，惟
    其與附表編號2至6部分合併定之應執行刑，於執行時本應扣
    除已執行完畢之部分，不得重複執行，對於受刑人尚無不利
    ，附此敘明。
四、依刑事訴訟法第477條第1項，刑法第50條第1項前段、第53
    條、第51條第5款、第7款、第42條第3項前段，裁定如主文
    。
中　　華　　民　　國　　111 　年　　6 　　月　　7 　　日
                  刑事第四庭    法  官  廖華君
以上正本證明與原本無異。
如不服本裁定，應於收受送達後5 日內向本院提出抗告狀。
中　　華　　民　　國　　111 　年　　6 　　月　　7 　　日
　　　　　　　　　　　　　　　　書記官  顏宗貝

附表:
編      號              1             2              3   罪  名          妨害性自主            竊盜             竊盜 宣  告  刑   有期徒刑陸月，共貳拾肆罪        有期徒刑柒月 有期徒刑陸月，如易科罰金，以新臺幣壹仟元折算壹日  犯罪日期      105年7月至同年9月間        108年1月1日        107年12月31日  偵查機關年度案號  臺灣橋頭地方檢察署107 年度偵緝字第485號 臺灣新北地方檢察署109 年度偵緝字第2121號 臺灣新北地方檢察署109 年度偵緝字第2121號 最後  事實審 法  院      臺灣橋頭地方法院      臺灣新北地方法院       臺灣新北地方法院  案  號    109年度侵訴緝字第1號    109年度審易字第2294號    109年度審易字第2294號  判  決日  期       109年10月15日        109年12月30日        109年12月30日 確定判決 法  院      臺灣橋頭地方法院      臺灣新北地方法院       臺灣新北地方法院  案  號    109年度侵訴緝字第1號    109年度審易字第2294號    109年度審易字第2294號  判決確定日期       109年11月18日        110年2月17日        110年2月17日   備  註  經原判決定應執行有期徒刑1年4月，且於110年12月19日執畢。     附表編號1至5之徒刑部分，經本院以110年度聲字第1456號合併定應執行有期徒刑2年11月確定。   

編      號              4             5 6   罪  名             詐欺         洗錢防制法 非法持有可發射子彈具殺傷力之槍枝罪 宣  告  刑  有期徒刑肆月，如易科罰金，以新臺幣壹仟元折算壹日 有期徒刑肆月，併科罰金新臺幣貳萬元，罰金如易服勞役，以新臺幣壹仟元折算壹日 有期徒刑壹年貳月，併科罰金新臺幣伍萬元，罰金如易服勞役，以新臺幣壹仟元折算壹日  犯罪日期      108年5月至同年7月 107年12月28日至同年月29日 108年4月14日  偵查機關年度案號  臺灣新北地方檢察署109 年度偵緝字第2123號 臺灣橋頭地方檢察署109 年度偵字第12349號 臺灣橋頭地方檢察署108 年度偵字第4748號 最後事實審 法  院       臺灣新北地方法院      臺灣橋頭地方法院 臺灣橋頭地方法院  案  號    109年度審易字第2841號     110年度金簡字第87號 109年度訴字第128號  判  決日  期         110年1月14日        110年9月9日 111年3月2日 確定判決 法  院       臺灣新北地方法院      臺灣橋頭地方法院 臺灣橋頭地方法院  案  號    109年度審易字第2841號     110年度金簡字第87號 109年度訴字第128號  判決確定日期         110年3月10日        110年10月7日 111年4月7日   備  註  （同上）